最高法院刑事判決　　　　　　　　　　　　　　　九十一年度台上字第五三六三號
　　上　訴　人　甲○○
右上訴人因公共危險案件，不服台灣高等法院台中分院中華民國八十九年六月七日第
二審判決（八十九年度交上易字第一一○六號，起訴案號：台灣台中地方法院檢察署
八十九年度偵字第一九六三號），提起上訴，本院判決如左：
    主  文
上訴駁回。
    理  由
按刑事訴訟法第三百七十七條規定：上訴於第三審法院，非以判決違背法令為理由，
不得為之。是提起第三審上訴，應以原判決違背法令為理由，係屬法定要件，如果上
訴理由狀未依據卷內訴訟資料，具體指摘原判決不適用何種法則或如何適用不當，或
所指摘原判決違法情事，顯與法律規定得為第三審上訴理由之違法情形，不相適合時
，均應認其上訴為違背法律上之程式，予以駁回。本件原判決援引第一審判決，依被
害人洪錦木之陳述，證人尤見來、吳敏男之證言，卷附台中市警察局第三分局東區○
○○道路交通事故處理登記簿、台中市警察局交通警察隊道路交通事故調查報告表、
被害人車損照片、和解書、診斷證明書，被害人及吳敏男在第一審八十八年度交易字
第六四六號過失傷害案之供述筆錄等證據，認定上訴人甲○○有其事實欄所載之犯行
，已詳敘所憑證據與認定之理由。對於上訴人否認犯罪，辯稱其駕駛之營業小客車未
與被害人之機車碰撞，係被害人自己騎車不慎滑倒受傷云云，認係卸責之詞，不足採
信，亦依據卷內證據資料逐一指駁及說明。因而維持第一審論處上訴人駕駛動力交通
工具肇事，致人受傷而逃逸，累犯罪刑之判決（處有期徒刑八月），駁回上訴人在第
二審之上訴。從形式上觀察，並無違背法令之情形存在。上訴意旨略謂：原審引用之
第一審判決並未記載上訴人有何符合刑法第一百八十五條之四公共危險罪之主觀犯罪
構成要件之具體社會事實（即知悉被害人倒地受傷），理由既說明上訴人見到被害人
人車倒地，事實欄卻無相同記載，且未依聲請傳喚證人即源隆西裝社店東林照雄，查
明車禍發生後至當日下午五時止，上訴人是否均在台中縣大里市○○路七十六號之源
隆西裝社內，俾證明吳敏男所云上訴人之汽車經過板金及打蠟處理等證言不實，從而
上訴人有否發現被害人倒地受傷，即有重新調查之必要云云，指摘原判決有不適用法
則或適用不當、理由不備與矛盾及應於審判期日調查之證據未予調查之違法。惟查有
罪判決書應記載之事實，指與適用法律有關之事實而言。又刑法第一百八十五條之四
肇事逃逸罪，以處罰肇事後故意逃逸之駕駛人為目的，俾促使駕駛人於肇事後能對被
害人即時救護而減少死傷；故祇以行為人有駕駛動力交通工具肇事，致人死傷之客觀
事實存在，及行為人主觀上有逃逸之故意與行為，即足成立本罪。原判決引用第一審
判決書所載事實，已包含上訴人駕駛營業小客車肇事致被害人受傷之客觀處罰條件，
及上訴人竟未停車或下車察看，反駕車加速逃逸之主觀犯意與行為等與論罪科刑有關
事項，核與刑法第一百八十五條之四犯罪構成要件相當，自足資為適用法律之依據，
並無上訴意旨所指判決不適用法則或適用不當及理由不備與矛盾之情形。又證人吳敏
男於過失傷害案中所稱：「（車子肇事後有無檢查被告的車子有無損害？）被告（即
上訴人）是在肇事後我們根據現場證人尤見來提供線索而查獲被告，他是在當天下午
六時三十分到我們分駐所報到，被告的車子很舊，而周圍板金新舊（擦）痕很多，有
部分經過打蠟的處理」，依其文意係指上訴人之汽車車身（即吳敏男所指之板金）上
有很多新舊擦痕及部分車身有打蠟處理，非謂該車「於肇事後」已經過「板金」或「
打蠟」處理。故上訴人於肇事後是否逕赴源隆西裝社至當日下午五時止，與本件犯罪
事實無關，原審未傳喚林照雄為無益之調查，不得指為違法。上訴意旨，徒憑己意，
對原審採證、認事之職權行使及已為論斷之事項，恣意爭辯，均非依據卷內訴訟資料
具體指摘原判決有何違背法令，自不足據以辨認原判決已具備違背法令之形式要件。
應認其上訴違背法律上之程式，予以駁回。
據上論結，應依刑事訴訟法第三百九十五條前段，判決如主文。
中      華      民      國    九十一    年      九      月     十九     日
                              最高法院刑事第十二庭
                                  審判長法官  張  淳  淙
                                        法官  謝  俊  雄
                                        法官  蘇  振  堂
                                        法官  張  春  福
                                        法官  呂  丹  玉
      右正本證明與原本無異
                                              書  記  官
中      華      民      國    九十一    年      九      月    二十六    日
